【裁判字號】    98,訴,1267
【裁判日期】    981016
【裁判案由】    違反毒品危害防制條例
【裁判全文】
臺灣臺南地方法院刑事判決              98年度訴字第1267號
                                      98年度訴字第1374號
公  訴  人  臺灣臺南地方法院檢察署檢察官
被      告  甲○○
上列被告因違反毒品危害防制條例案件，經檢察官提起公訴（98
年度毒偵字第1517號）及追加起訴（98年度毒偵字第1780號），
被告於本院準備程序進行中，就被訴事實均為有罪之陳述，經本
院合議庭裁定均由受命法官獨任進行簡式審判程序，判決如下：
    主  文
甲○○施用第二級毒品，處有期徒刑肆月；又施用第一級毒品，
處有期徒刑柒月，扣案第一級毒品海洛因包（驗後淨重合計
零點壹貳玖公克)，沒收銷燬之；又施用第一級毒品，處有期徒
刑柒月，扣案注射針筒貳支、分裝杓壹支及毒品殘渣袋包，均
沒收。應執行有期徒刑壹年肆月，扣案第一級毒品海洛因包（
驗後淨重合計零點壹貳玖公克)沒收銷燬之，扣案注射針筒貳支
、分裝杓壹支及毒品殘渣袋包沒收。
    事  實
一、甲○○前於民國（下同）93年間，因施用毒品案件，經本院
    於93年12月29日以93年度毒聲字第1095號裁定送觀察勒戒後
    ，因認有繼續施用毒品傾向，復經本院於94年8月1日以94年
    度毒聲字第642號裁定強制戒治1年，嗣因無繼續強制戒治之
    必要，於95年4月14日停止戒治釋放出所，所餘戒治期間付
    保護管束，保護管束期滿，保護管束未經撤銷，由臺灣臺南
    地方法院檢察署檢察官於95年4月18日以95年度戒毒偵字第
    62號為不起訴處分確定。
二、詎其仍不知悔改，於上開觀察勒戒、強制戒治執行完畢後5
    年內，復有下列施用毒品之情事：
  (一)甲○○基於施用第二級毒品安非他命之犯意，於98年7月12
    日8時30分許，在其位於臺南市○○路○段345巷26弄16號3樓
    住處內，以將安非他命置於玻璃球內點火燃燒而吸食揮發氣
    體之方式，施用第二級毒品安非他命一次。復基於施用第一
    級毒品海洛因之犯意，於同日15時許，在上址以針筒注射手
    臂血管之方式施用第一級毒品海洛因一次。嗣於同日21時36
    分許，在臺南市○○路43號前，因其形跡可疑為巡邏員警臨
    檢盤查，警方經其同意後採集尿液，經送長榮大學檢驗，檢
    驗結果呈現甲基安非他命及嗎啡陽性反應，並扣得第一級毒
    品海洛因3小包(含袋重0.92公克)，始悉上情。
  (二)甲○○基於施用第一級毒品海洛因之犯意，於98年8月13日
    14時20分許為警採尿時向前回溯26小時內某時，在其上開住
    處內，以針筒注射手臂血管之方式施用第一級毒品海洛因一
    次。嗣於同日13時10分許，因另涉毒品危害防制條例案件遭
    通緝，為警在其前開住處緝獲，經徵得甲○○同意採尿送驗
    ，檢驗結果呈嗎啡陽性反應，並扣得施用毒品所用之已使用
    過注射針筒2支、分裝杓1支及毒品殘渣袋3 包，而悉上情。
三、案經臺南市警察局第六分局報請臺灣臺南地方法院檢察署檢
    察官偵查起訴暨臺南市警察局報請臺灣臺南地方法院檢察署
    檢察官偵查後追加起訴。
    理  由
壹、程序事項：
  一訊之被告甲○○對於起訴之犯罪事實均坦承不諱，並當庭表
    示認罪，而經本院裁定以簡式審判程序加以審理，則依據刑
    事訴訟法第273條之2、同法第159條第2項之規定，不適用傳
    聞法則有關限制證據能力之相關規定，合先敘明。
  二按觀察、勒戒或強制戒治執行完畢後，5年內再犯毒品危害
    防制條例第10條之罪者，檢察官應依法追訴，同條例第23條
    第2項定有明文。查被告有如事實欄一所示之毒品觀察勒戒
    、強制戒治紀錄，甲○○前因施用毒品案件，經本院於93年
    12月29日以93年度毒聲字第1095號裁定送觀察勒戒後，因認
    有繼續施用毒品傾向，復經本院於94年8月1日以94年度毒聲
    字第642號裁定強制戒治強制戒治1年，嗣因無繼續強制戒治
    之必要，於95年4月14日停止戒治釋放出所，所餘戒治期間
    付保護管束，保護管束期滿，保護管束未經撤銷，由臺灣臺
    南地方法院檢察署檢察官於95年4月18日以95年度戒毒偵字
    第62號為不起訴處分確定等情，有臺灣高等法院被告前案紀
    錄表一份在卷為憑。是被告於強制戒治執行完畢後5年內再
    犯毒品危害防制條例之罪，即應依法追訴、審理。
貳、實體事項：
  一訊據被告甲○○就上開事實均坦承不諱，並有長榮大學確認
    報告二紙（98年度毒偵字第1517號卷第10頁、98年度毒偵字
    第1780號卷第13頁）在卷為憑。
  二按海洛因經注射入人體後，約百分之80於24小時內自尿中排
    出，一般而言，尿液中能否驗出嗎啡陽性反應與其投與量、
    投與途徑、採尿時間、個人體質及檢驗方法之靈敏度有關，
    國外曾有文獻報導注射六毫克之海洛因鹽酸鹽，其代謝物嗎
    啡之平均可檢出時限約為26小時，業經行政院衛生署藥物食
    品檢驗局分別於81年9月8日以（81）藥檢壹字第8114885號
    函述明此旨綦詳。再按安非他命經口服投與後約70%於24小
    時內自尿中排出，約90%於96小時內自尿中排出，目前國內
    尿液中甲基安非他命之檢驗僅鑑定其是否呈陽性反應尚未定
    其含量，且甲基安非他命成分之檢出與其投與方式、投與量
    、個人體質、採尿時間與檢測儀器之精密度等諸多因素有關
    ，僅憑尿液中呈安非他命陽性反應，並無法確實推算吸食時
    間距採集時間之長短，惟依上述資料推斷，最長可能不會超
    過4日，業經行政院衛生署藥物食品檢驗局81年2月8日(81)
    藥檢壹字第001156號函述明綦詳。
  三經查，被告經警分別於98年7月12日23時42分許及同年8月13
    日14時20分許採尿送驗，尿液鑑驗結果呈甲基安非他命陽性
    反應、嗎啡陽性、可待因陽性反應，此有長榮大學確認報告
    及送驗尿液及年籍對照表（98年度毒偵字第1517號卷第10頁
    、98年度毒偵字第1780號卷第13頁、南市警六刑字第098000
    00555號卷第12頁、南市警刑偵字第09819002580號卷第12頁
    ）在卷可稽，核與被告自白相符。是被告之自白確實出於真
    實，可採為認定事實之基礎。揆諸前開說明，足認被告確有
    於98年7月12日8時30分許施用第二級毒品安非他命一次、98
    年7月12日21時36分許施用第一級毒品海洛因一次及98年8月
    13日14時20分許採尿時向前回溯26小時內之某時施用第一級
    毒品海洛因一次之事實，要可認定。
  四綜上所述，本案事證明確，被告之犯行堪以認定，應依法論
    科。
參、論罪科刑：
  一核被告所為，係犯毒品危害防制條例第10條第1項之施用第
    一級毒品罪及同條例第10條第2項之施用第二級毒品罪。又
    被告持有第一級毒品海洛因及第二級毒品安非他命並進而施
    用，其持有之低度行為應為施用之高度行為所吸收，不另論
    罪。被告甲○○先後施用第一級毒品海洛因二次及第二級毒
    品安非他命一次之犯行，犯意各別，應分論併罰。
  二茲審酌被告前曾因施用毒品經送強制戒治處分執行完畢後，
    猶仍不思戒絕毒癮、革除惡習，顯未能深切悔改並記取教訓
    ，惟念及被告施用毒品之犯行，在本質上乃屬自我戕害身心
    健康之行為，以及被告犯後尚知坦承犯行，態度良好等一切
    情狀，分別量處如主文所示之刑，並定其應執行之刑；扣案
    之第一級毒品海洛因（驗餘淨重合計0.129公克），應依毒
    品危害防制條例第18條第1項前段規定沒收銷燬之；扣案之
    注射針筒2支、分裝杓1支及毒品殘渣袋3包，為被告所有，
    且供其犯罪所用之物，爰依刑法第38條第1項第2款宣告沒收
    。
據上論斷，應依刑事訴訟法第273條之1第1項、第299條第1項前
段，毒品危害防制條例第10條第1項、第2項、第18條第1項前段
，刑法第11條前段、第51條第5款、第38條第1項第2款，判決如
主文。
本案經檢察官孫昱琦偵查後提起公訴；檢察官黃裕堯偵查後追加
起訴；檢察官乙○○到庭執行職務。
中    華    民    國    98    年    10    月    16    日
                  刑事第八庭    法  官  洪士傑
以上正本證明與原本無異。
如不服本判決，應於本判決送達後10日內，向本院提出上訴書狀
，並應敘述具體理由。如未敘述上訴理由者，應於上訴期間屆滿
後20日內向本院補提理由書狀（均須按他造當事人之人數附繕本
）「切勿逕送上級法院」。
                                書記官  王政煌
中    華    民    國    98    年    10    月    19    日
附錄法條
毒品危害防制條例第10條
施用第一級毒品者，處6月以上5年以下有期徒刑。
施用第二級毒品者，處3年以下有期徒刑。


司法院資訊處製作；財團法人民間司法改革基金會備份。
